【裁判字號】    99,訴,1473
【裁判日期】    991203
【裁判案由】    違反毒品危害防制條例
【裁判全文】
臺灣彰化地方法院刑事判決              99年度訴字第1473號
公  訴  人  臺灣彰化地方法院檢察署檢察官
被      告  李金龍
上列被告因違反毒品危害防制條例案件，經檢察官提起公訴（99
年度毒偵字第1832、2000號），本院依簡式審判程序判決如下：
    主  文
李金龍施用第一級毒品，累犯，處有期徒刑玖月。又施用第一級
毒品，累犯，處有期徒刑玖月。應執行有期徒刑壹年參月。
    事  實
一、李金龍前曾因施用毒品案件，經本院裁定送勒戒處所觀察、
    勒戒後，認無繼續施用毒品之傾向，於民國90年2月2日釋放
    出所，並由臺灣彰化地方法院檢察署檢察官以90年度毒偵字
    第338號為不起訴處分確定。又於94年間因施用第一、二級
    毒品案件，經本院以94年度訴字第1683號分別判處有期徒刑
    9月、5月確定（第1案）；同年間又因竊盜案件，經本院以
    94年度易字第1352號判處有期徒刑1年8月確定（第2案）。
    上開第1案，嗣經本院以96年度聲減字第602號裁定各減刑為
    有期徒刑4月又15日、2月又15日，並與第2案合併定應執行
    有期徒刑2年1月確定，而其入監執行後，於96年10月2日執
    行完畢。詎仍不知悔改，竟(一)基於施用第一級毒品海洛因之
    犯意，於99年8月31日某時，在其彰化縣永靖鄉○○村○○
    路○段100巷12號住處，以將海洛因加水置於針筒後再予施打
    手臂之方式，施用海洛因1次；(二)基於施用第一級毒品海洛
    因之犯意，於99年9月15日某時，在其上開住處，以將海洛
    因加水置於針筒後再予施打手臂之方式，施用海洛因1次。
    嗣分別於99年9月1日11時30分許、99年9月16日17時30分許
    ，為警依法採集其尿液送驗，結果均呈嗎啡陽性反應，始悉
    上情。
二、案經彰化縣警察局員林分局報告臺灣彰化地方法院檢察署檢
    察官偵查起訴。
    理  由
一、被告李金龍於準備程序中，先就前揭犯罪事實為有罪之陳述
    ，且所犯係死刑、無期徒刑、最輕本刑為3年以上有期徒刑
    以外之罪，經本院合議庭依刑事訴訟法第273條之1第1項之
    規定，裁定由受命法官獨任進行簡式審判程序，合先敘明。
二、訊據被告李金龍對於上揭2次施用第一級毒品海洛因之犯行
    均坦承不諱，且經警先後於99年9月1日11時30分許、99年9
    月16日17時30分許採集其尿液送驗，結果均呈嗎啡陽性反應
    等情，有尿液採樣同意書、尿液代號與真實姓名對照認證單
    及詮昕科技股份有限公司濫用藥物尿液檢驗報告各2份附卷
    可按，足徵被告之自白與事實相符。又按修正毒品危害防制
    條例就施用毒品者，僅於「初犯」及「5年後再犯」二種情
    形，有其追訴條件之限制，即須於初犯經觀察、勒戒或強制
    戒治釋放後，5年內均無施用毒品之行為，始能認其前所實
    施之觀察、勒戒或強制戒治已足遮斷毒癮，而得於5年後再
    犯時，再予適用初犯之規定，重行觀察、勒戒等程式；倘5
    年內已經再犯，被依法追訴處罰，縱其第3次（或第3次以上
    ）施用毒品之時間在初犯釋放5年以後，即與「5年後再犯」
    之情形有別，且因已於「5年內再犯」，顯見其再犯率甚高
    ，原實施觀察、勒戒或強制戒治，已無法收其實效，而無5
    年戒斷期之存在，自無再經觀察、勒戒及強制戒治之必要，
    應由檢察官逕行起訴，最高法院95年度台非字第59號判決、
    95年度台非字第65號判決及95年度第7次刑事庭會議決定足
    供參照。查本件被告前曾因施用毒品案件，經本院裁定送勒
    戒處所觀察、勒戒後，認無繼續施用毒品之傾向，於民國90
    年2月2日釋放出所，並由臺灣彰化地方法院檢察署檢察官以
    90年度毒偵字第338號為不起訴處分確定；又於5年內之94年
    間因施用第一、二級毒品案件，經本院以94年度訴字第1683
    號分別判處有期徒刑9月、5月確定等情，有臺灣彰化地方法
    院檢察署刑案資料查註紀錄表及臺灣高等法院被告前案紀錄
    表各1份在卷可參，是以依照上開說明，本件被告施用毒品
    之犯行既經檢察官提起公訴，本院自應依法論科。綜上，本
    件事證明確，被告上開施用毒品之犯行，應堪認定。
三、核被告李金龍所為，均係犯毒品危害防制條例第10條第1項
    之施用第一級毒品罪。又其持有第一級毒品海洛因並進而施
    用，其持有之低度行為應為施用之高度行為所吸收，均不另
    論罪。至其所犯上開2罪間，犯意各別，行為互殊，應予分
    論併罰。又查被告於94年間因施用第一、二級毒品案件，經
    本院以94年度訴字第1683號分別判處有期徒刑9月、5月確定
    （第1案）；同年間又因竊盜案件，經本院以94年度易字第
    1352號判處有期徒刑1年8月確定（第2案）。上開第1案，嗣
    經本院以96年度聲減字第602號裁定各減刑為有期徒刑4月又
    15日、2月又15日，並與第2案合併定應執行有期徒刑2年1月
    確定，而其入監執行後，於96年10月2日執行完畢等情，有
    臺灣高等法院被告前案紀錄表1份附卷可憑，其受上開有期
    徒刑執行完畢後，5年以內故意再犯本件有期徒刑以上之2罪
    ，為累犯，均應依法加重其刑。爰審酌被告前曾因施用毒品
    經送觀察、勒戒執行完畢後，猶不思戒絕毒癮、革除惡習，
    顯未能深切悔改並記取教訓，惟念及其施用毒品之犯行，在
    本質上乃屬自我戕害身心健康之行為，且其並未因此而有破
    壞社會秩序或侵害他人權益之情形，以及犯後坦承犯行，態
    度尚佳等一切情狀，就其所犯上開2罪各量處如主文所示之
    刑，並定其應執行之刑，以資懲戒。
據上論斷，應依刑事訴訟法第273條之1第1項、第299條第1項前
段，毒品危害防制條例第10條第1項，刑法第11條前段、第47條
第1項、第51條第5款，判決如主文。
本案經檢察官林佳裕到庭執行職務。
中    華    民    國    99    年    12    月    3     日
                  臺灣彰化地方法院刑事第九庭
                                    法    官     紀佳良
以上正本證明與原本無異。
如不服本判決應於收受判決後10日內向本院提出上訴書狀，並應
敘述具體理由；其未敘述上訴理由者，應於上訴期間屆滿後20日
內向本院補提理由書（均須按他造當事人之人數附繕本）「切勿
逕送上級法院」。
中    華    民    國    99    年    12    月    3     日
                                    書 記 官     林佑儒
附錄論罪科刑法條：
毒品危害防制條例第十條：
施用第一級毒品者，處六月以上五年以下有期徒刑。
施用第二級毒品者，處三年以下有期徒刑。

司法院資訊處製作；財團法人民間司法改革基金會備份。
